臺灣臺中地方法院簡易民事判決
　　　　　 111年度沙簡字第250號
原      告  張振隆  
訴訟代理人  蕭名稼  
被      告  王清明  


上列當事人間請求遷讓房屋等事件，本院於民國111年6月14日言
詞辯論終結，判決如下：
    主      文
被告應將坐落臺中市○○區○○○路000巷00號301號房屋全部遷讓交
還原告，及自民國111年2月28日起至交屋日止按月給付原告新臺
幣5,000元。
訴訟費用由被告負擔。
本判決得假執行。
    事實及理由
一、原告主張：被告前向訴外人曾秀涓承租臺中市○○區○○○路000
    巷00號301號房屋，並簽訂房屋租賃契約書，雙方約定租期
    自民國110年4月20日起至111年4月19日止，每月租金新臺幣
    （下同）5,000元，每月1日繳納，原告於110年11月16日向
    訴外人曾秀涓買受房屋，並繼受為出租人，惟被告自110年1
    1月起即未繳納租金，經原告以存證信函通知解除租賃契約
    。為此，提起本件訴訟。並請求法院判決：（一） 被告應
    將坐落臺中市○○區○○○路000巷00號301號房屋全部遷讓交還
    原告。讓交付原告，及自111年2月28日起至交屋日止按月給
    付5,000元。（二）訴訟費用由被告負擔。
二、被告抗辯：我是因為跟朋友來工作才來臺中租房子，做了不
    到兩個禮拜就回去了，房子給朋友住，我有問朋友有沒有付
    房租，他說有，到本件訴訟才知道朋友沒有付房租。並聲明
    ：請求駁回原告之訴，訴訟費用由原告負擔。
三、得心證之理由
（一）原告主張之事實已據提出房屋租賃契約書、郵局存證信函
      、網路交談內容、不動產買賣契約書、建物登記第一類謄
      本等為證。被告雖以前情抗辯，但被告將租賃之房屋交給
      第三人使用，此為被告與第三人間之關係，被告既然是房
      屋租賃契約之承租人，自應負擔房屋租賃契約之承租人義
      務，不得以其與第三人之關係，對抗出租人，因此，被告
      前述抗辯，應無可採。本件經調查證據之結果，可信原告
      之主張屬實。
（二）按承租人租金支付有遲延者，出租人得定相當期限，催告
      承租人支付租金，如承租人於其期限內不為支付，出租人
      得終止契約。租賃物為房屋者，遲付租金之總額，非達二
      個月之租額，不得依前項之規定，終止契約。其租金約定
      於每期開始時支付者，並應於遲延給付逾二個月時，始得
      終止契約，民法第440條第1項、第2項定有明文。查被告
      因積欠110年10月起之租金，經原告以存證信函催告給付
      而無效果，再經原告以存證信函終止租賃契約，系爭租賃
      契約之租賃關係已經原告終止契約而消滅，被告於租賃關
      係終止後，應返還系爭房屋，從而，原告主張依系爭租賃
      契約之法律關係，請求被告返還系爭房屋，應有理由。又
      無法律上之原因而受利益，致他人受損害者，應返還其利
      益，民法第179條前段定有明文。查系爭租約終止後，被
      告迄未搬遷，原告主張被告繼續占有使用系爭房屋，致原
      告受有無法使用收益系爭房屋的損害，自屬基於不當得利
      之法律關係而為請求，應認有據。本院審酌系爭房屋位於
      沙鹿區，生活尚稱便利，原告主張所受相當於租金之損害
      ，以系爭租約每月租金5,000元為計算基準，尚屬合理，
      則原告請求被告自111年2月28日起至遷讓返還系爭房屋之
      日止，按月給付原告5,000元，自屬有據，亦應予以准許
      。
四、原告勝訴部分，依民事訴訟法第389條第1項第3款規定，應
    由法院主動宣告原告於本判決確定前，即可依本判決命給付
    內容對被告財產聲請強制執行。
五、訴訟費用負擔之依據：民事訴訟法第78條。　　
中　　華　　民　　國　　111 　年　　6 　　月　　28　　日
                        臺灣臺中地方法院沙鹿簡易庭
                            法  官  劉國賓
以上為正本，係照原本作成。
如不服本判決，應於判決送達後20日內向本院提出上訴狀並表明
上訴理由（須附繕本）；如委任律師提起上訴者，應一併繳納上
訴審裁判費。
中　　華　　民　　國　　111 　年　　6 　　月　　28　　日
                            書記官  許宏谷